【裁判字號】    99,上易,1584
【裁判日期】    990721
【裁判案由】    毒品危害防制條例
【裁判全文】
臺灣高等法院刑事判決                99年度上易字第1584號
上  訴  人
即  被  告  甲○○
上列上訴人因違反毒品危害防制條例案件，不服臺灣板橋地方法
院99年度易字第1482號，中華民國99年6 月21日第一審判決（起
訴案號：臺灣板橋地方法院檢察署99年度毒偵字第3557號），提
起上訴，本院判決如下：
    主  文
上訴駁回。
    理  由
一、依刑事訴訟法第350條、第361條、第362條、第367條規定，
    不服地方法院之第一審判決而上訴者，須提出上訴書狀，並
    應敘明具體理由，為上訴必備之程式；其所提出之書狀未敘
    述上訴理由，或僅曾以言詞陳述上訴理由者，均應於上訴期
    間屆滿後20日內補提理由書於第一審法院。第一審法院經形
    式審查，認逾期未補提上訴理由者，應定期間先命補正；逾
    期未補正者，為上訴不合法律上之程式，應以裁定駁回。倘
    已提出上訴理由，但所提非屬具體理由者，則由第二審法院
    以上訴不合法律上之程式，判決駁回。而所謂具體理由，必
    係依據卷內既有訴訟資料或提出新事證，指摘或表明第一審
    判決有何採證認事、用法或量刑等足以影響判決本旨之不當
    或違法，而構成應予撤銷之具體事由，始克當之（例如：依
    憑證據法則具體指出所採證據何以不具證據能力，或依憑卷
    證資料，明確指出所為證據證明力之判斷如何違背經驗、論
    理法則）；倘僅泛言原判決認定事實錯誤、違背法令、量刑
    失之過重或輕微，而未依上揭意旨指出具體事由，或形式上
    雖已指出具體事由，然該事由縱使屬實，亦不足以認為原判
    決有何不當或違法者（例如：對不具有調查必要性之證據，
    法院未依聲請調查亦未說明理由，或援用證據不當，但除去
    該證據仍應為同一事實之認定），皆難謂係具體理由，俾與
    第二審上訴制度旨在請求第二審法院撤銷、變更第一審不當
    或違法之判決，以實現個案救濟之立法目的相契合，並節制
    濫行上訴（參照最高法院97年度台上字第892 號刑事判決意
    旨）。
二、本件被告不服原審判決，提起上訴，其於民國（下同）99年
    7月5日提出上訴狀稱：「原判決判處有期徒刑玖月稍嫌過重
    ，請再給被告一次悔改的機會，從輕量刑，被告出監後定會
    重新做人，絕不再犯，盼能再減輕刑期，讓我早日出監回饋
    社會」云云。
三、查原審判決係認定：「被告於(一)87年間，因施用第二級毒品
    案件，經臺灣士林地方法院以87年度毒聲字第689 號裁定送
    勒戒處所施以觀察、勒戒後，因認無繼續施用毒品之傾向，
    由臺灣士林地方法院檢察署檢察官以87年度偵緝字第438 號
    不起訴處分確定；(二)88年間，因施用第二級毒品案件，經臺
    灣板橋地方法院以88年度毒聲字第6878號裁定送勒戒處所施
    以觀察、勒戒後，因認有繼續施用毒品之傾向，由同法院以
    88年度毒聲字第7503號裁定令入戒治處所施以強制戒治，於
    89年7 月31日停止戒治釋放出所，所餘戒治期間付保護管束
    ，於89年11月24日執行完畢，其刑案部分，則經同法院以89
    年度易字第616號判處有期徒刑6月確定；(三)90年間，因施用
    第二級毒品案件，經臺灣板橋地方法院以90年度易字第 619
    號判處有期徒刑7 月確定；(四)93年間，因施用第一、二級毒
    品案件，分別經臺灣士林地方法院以92年度訴字第609 號判
    處有期徒刑8 月、11月，應執行有期徒刑1年6月確定；(五)94
    年間，因連續施用第一級毒品案件，經臺灣士林地方法院以
    93年度訴字第755號判處有期徒刑1年10月確定，並與上開(四)
    所示之罪刑接續執行，於94年1月12日入監服刑，迄96年6月
    5日縮短刑期假釋出監付保護管束，於97年5月14日保護管束
    期滿未經撤銷假釋視為執行完畢。(六)99年間，因施用第二級
    毒品案件，經臺灣板橋地方法院以98年度易字第3045號判處
    有期徒刑8月，復經本院以99年度上易字第993號駁回上訴。
    詎其不知悔改，復基於施用第二級毒品甲基安非他命之犯意
    ，於99年3月2日某時許，在臺北縣土城市○○路的某套房內
    ，以燒烤錫箔紙方式，施用第二級毒品甲基安非他命1 次，
    嗣於同月6日上午9時40分許，因另案為警在臺北縣土城市○
    ○路144 號前緝獲，並經被告同意採尿送驗後，呈甲基安非
    他命陽性反應，始查悉上情等情。以被告所為係犯毒品危害
    防制條例第10條第2 項之施用第二級毒品罪。又被告有如事
    實欄所載犯罪科刑及有期徒刑執行完畢情形，有臺灣高等法
    院被告前案紀錄表1份在卷可佐，其於有期徒刑執行完畢後5
    年內，故意再犯本件最重本刑為有期徒刑以上之罪，為累犯
    ，應依刑法第47條第1 項累犯之規定，加重其刑。」原審判
    決並詳載其審酌科刑之一切情狀之理由稱：「審酌被告業經
    觀察、勒戒及強制戒治之矯治程序，並經臺灣士林地方法院
    檢察署檢察官以87年度偵緝字第438 號不起訴處分確定；且
    前有多次施用毒品前科，仍不知警惕，再犯本件施用第二級
    毒品犯行，顯見其不思悔改，自制力亦顯不佳；惟衡施用毒
    品行為於本質上係屬自我戕害行為，反社會性之程度應屬較
    低，且被告前於99年間，因施用第二級毒品案件，經原法院
    以98年度易字第3045號判處有期徒刑8 月確定，仍不知警惕
    ；另考量本件被告於原審審理時坦承犯行，犯後態度尚稱良
    好，又檢察官求處有期徒刑10月稍嫌過重等一切情狀，量處
    有期徒刑玖月」（原審判決第3 頁），故原審判決已就量刑
    刑度詳為審酌並明其理由，原審判決認事用法，核無違誤
    ，量刑亦屬妥適，被告上訴意旨僅空泛指稱：「原判決判處
    有期徒刑玖月稍嫌過重，請再給被告一次悔改的機會，從輕
    量刑，被告出監後定會重新做人，絕不再犯，盼能再減輕刑
    期，讓我早日出監回饋社會」云云，惟查被告有多次施用毒
    品前科，仍不知警惕，再犯本件施用第二級毒品犯行，顯見
    其自制力薄弱，未能改正施用毒品惡習，原審已就量刑刑度
    詳為審酌科刑之一切情狀並明其理由，量處有期徒刑玖月
    ，量刑並無過重之情形，被告上訴意旨僅泛言原判決量刑過
    重云云，尚不足以認為原審判決有何不當或違法，亦不足以
    影響原審判決量刑刑度之本旨，核非上開法條規定之上訴應
    敘述之具體理由，此外，被告復未具體指摘原審判決關於認
    定事實、適用法律及量刑等事項，究竟有何違法或不當之具
    體情形。揆諸上開說明，本件上訴未敘述具體理由及不合法
    律上之程式，應予駁回，並不經言詞辯論為之。
據上論斷，應依刑事訴訟法第367條前段、第372條，判決如主文
。
中    華    民    國    99    年    7     月    21    日
                  刑事第三庭  審判長法  官  陳博志
                                    法  官  劉興浪
                                    法  官  許文章
以上正本證明與原本無異。
不得上訴。
                                    書記官  蔡慧娟
中    華    民    國    99    年    7     月    21    日

司法院資訊處製作；財團法人民間司法改革基金會備份。
